【裁判字號】    98,審補,272
【裁判日期】    980318
【裁判案由】    調整租金等
【裁判全文】
臺灣臺北地方法院民事裁定             98年度審補字第272號
原      告  財團法人台灣省私立台北仁濟院
法定代理人  乙○○
訴訟代理人  劉宗欣律師
            陳凱君律師
            陳曉鳴律師
被      告  丙○○
            甲○○
共      同
訴訟代理人  丁○○
上列當事人請求調整租金等事件，原告起訴未據繳納裁判費，本
院裁定如下：
    主      文
原告應於五日內繳納新臺幣參仟捌佰陸拾元之裁判費，逾期不繳
即駁回本件起訴。
    理      由
一、按核定訴訟標的之價額，以起訴時之交易價額為準；無交易
    價額者，以原告就訴訟標的所有之利益為準；以一訴主張數
    項標的者，其價額合併計算之。但所主張之數項標的互相競
    合或應為選擇者，其訴訟標的價額，應依其中價額最高者定
    之。民事訴訟法第77條之1第1項及第77條之2第1項分別定有
    明文。次按出租人請求調整（增加）租金之訴，屬民事訴訟
    法第77條之10所謂「因定期收益涉訟」之情形，其請求增加
    之租金即同條所稱之「收入」（最高法院53年台抗字第4號
    判例、36年10月3日決議參照）。又推定其權利存續期間計
    算其收入總數，核徵裁判費，但以10年為限（司法院84年6
    月第23期司法業務研究意見參照）。
二、經查：
  (一)原告請求確認其與被告丙○○間之不定期租賃關係之租金，
    自民國93年7月1日起至97年12月9日止，已調整為按申報地
    價年息3%計算每月租金（即訴之聲明第一項），並請求被告
    給付93年7月1日迄97年12月9日調整後之租金（扣除被告丙
    ○○提存之金額）（即訴之聲明第三項），經核其起訴利益
    相同，茲以給付調整租金差額新臺幣（下同）57,324元為此
    部分訴訟標的價額。
    1.確認之訴部分，其起訴利益為申報地價按2%調至3%，即其
      1%差額，為44,467元。
      93年7月1日至95年12月31日共30個月：
        申報地價108,000元/㎡×9.385㎡×1%÷12個月×30個月
        ≒25,350元
      96年1月1日至97年11月30日共23個月：
        申報地價105,000元/㎡×9.385㎡×1%÷12個月×23個月
        ≒18,887元
      97年12月1日至97年12月9日共9天：
        申報地價105,000元/㎡×9.385㎡×1%÷12個月÷31天
        ×9天≒234元
      ＋＋＝44,471元
    2.調整後租金差額：57,324元。
  (二)原告又請求自97年12月10日起，調整為按申報地價5%計算每
    月租金，此部分調整利益為2%至5%，以97年12月10日時之申
    報地價105,000元/㎡，權利期間10年計算，此部分之訴訟標
    的價額為
    申報地價105,000元/㎡×9.385㎡×3%×10年≒295,620元。
  (三)原告為數項請求，其訴訟標的價額合併計算為352,944元（
    57,324元＋295,620元），應徵第一審裁判費3,860元。茲依
    民事訴訟法第249條第1項但書之規定，限原告於收受本裁定
    送達5日內補繳，逾期不繳，即駁回其訴。
三、爰裁定如主文所示。
中    華    民    國    98    年    3     月    18    日
                  民事第六庭    法  官  許純芳
以上正本係照原本作成。
本裁定關於核定訴訟標的價額部分得抗告；命補繳裁判費及核定
訴訟標的金額部分不得抗告。
中    華    民    國    98    年    3     月    18    日
                                書記官  陳怡君


司法院資訊處製作；財團法人民間司法改革基金會備份。
